Minutes et répertoires du notaire Claude LENORMAND, 14 mai 1538 - 21 août 1559 (étude XXIX)
Archives nationales
- Minutes de Claude LENORMAND, 14 mai 1538 - 21 août 1559; MC/ET/XXIX/1 - MC/ET/XXIX/3
  - Minutes. 1538, 14 mai - 1559, 28 juillet, 14 mai 1538 - 28 juillet 1559; MC/ET/XXIX/1
    - Rente, titre nouvel, vigne, Montmagny (Val-d'Oise)., 15 mars 1551; MC/ET/XXIX/1
      Nom, qualité: (M.) Maulvault, Robert (noble homme, bourgeois de Paris)
    - Transport, vigne, Villejuif (Val-de-Marne)., 17 mars 1551; MC/ET/XXIX/1
      Nom, qualité: (M.) Guillebert, Raoul (honorable homme).
      Nom, qualité: (M.) Breton, Etienne.
      transport de droits
    - Vente, vigne, Limours (Essonne)., 18 mars 1551; MC/ET/XXIX/1
      Nom, qualité: (M.) Frette, Regnault.
      Profession: marchand, Limours (Essonne).
      Domicile: Limours (Essonne).
      Nom, qualité: (M.) Danton, Jean (honorable homme, bourgeois de Paris).
      Profession: tailleur de robes (maitre), Paris, Rue Galande
    - Charles Le Riche, demeurant à Paris au collège de Lisieux, prêtre, curé de Saint-Saturnin-d'Ancourt, doyenné d'Envermeu, diocèse de Rouen. Bail à ferme de la cure à Jean Hersan, prêtre à Sotteville (Seine-Maritime)., 20 mars 1551; MC/ET/XXIX/1
      bail; Lisieux (collège de); Ancourt (Seine-Maritime); Sotteville-sur-Mer (Seine-Maritime); Sotteville-lès-Rouen (Seine-Maritime); Sotteville-sous-le-Val (Seine-Maritime); Cure de Saint-Saturnin d'Ancourt; curé; prêtre
    - Bail à loyer, maison et jardin, Paris Faubourg Saint-Germain-Des-Pres, rue Saint-Sulpice., 20 mars 1551; MC/ET/XXIX/1
      Nom, qualité: (M.) Lenoir, Louis.
      Nom, qualité: (M.) Daniel, Jean.
      Profession: manouvrier, Paris.
      Domicile: Paris Faubourg Saint-Germain-Des-Pres, rue Saint-Sulpice
    - Apprentissage, métier rotisseur., 20 mars 1551; MC/ET/XXIX/1
      Nom, qualité: (M.) Le Fevre, Jacques.
      Profession: rotisseur (apprenti), Paris.
      Relations: présenté(e) par l'intervenant 02, fils de l'intervenant 3.
      Nom, qualité: (M.) Jubin, Antoine (honorable homme, bourgeois de Paris).
      Profession: charcutier (marchand), Paris.
      Relations: oncle de l'intervenant 1.
      Nom, qualité: (M.) Le Fevre, Lienard.
      Nom, qualité: (M.) Desaulnois, Francois (honorable homme, bourgeois de Paris).
    - Rente, titre nouvel, vigne, Arcueil (Val-de-Marne)., 20 mars 1551; MC/ET/XXIX/1
      Nom, qualité: (Mme ou Mlle) Robin, Guillemette.
      Nom, qualité: (M.) Boullard, Jean.
      Nom, qualité: (M.) Noyon de, Francois (honorable homme, bourgeois de Paris).
      Nom, qualité: (M.) Lamacque, Thomas (honorable homme, bourgeois de Paris).
    - Apprentissage, métier rotisseur., 20 mars 1551; MC/ET/XXIX/1
      Nom, qualité: (M.) Maupin, Jean.
      Nom, qualité: (M.) Hocel, Benoit.
      Profession: rotisseur (compagnon), Paris.
      Domicile: Paris rue de La Huchette.
      Domicile: Andely (les) (Eure).
      Nom, qualité: (M.) Sallebruce, Blaise (honorable homme, bourgeois de Paris).
    - Bail à ferme, cure, Ancourt (Seine-Maritime) Saint-Saturnin., 20 mars 1551; MC/ET/XXIX/1
      Nom, qualité: (M.) Le Riche, Charles.
      Profession: prêtre, Ancourt (Seine-Maritime), Saint-Saturnin.
      Domicile: Paris College de Lisieux.
      Nom, qualité: (M.) Hersan, Jean.
      Profession: prêtre, Sotteville (Seine-Maritime)
    - Apprentissage, métier libraire., 20 mars 1551; MC/ET/XXIX/1
      Nom, qualité: (M.) Planche, Claude.
      Profession: libraire (apprenti), Paris.
      Nom, qualité: (M.) Planche, Guyot.
      Profession: laboureur de vignes, Villecresnes (Val-de-Marne).
      Domicile: Villecresnes (Val-de-Marne).
      Relations: père de l'intervenant 1.
      Nom, qualité: (M.) Montmelliart, Jean.
      Profession: libraire (marchand), Paris.
      Domicile: Paris Mont Saint-Hilaire
    - Rente, titre nouvel, maison, Champigny-sur-Marne (Val-de-Marne)., 22 mars 1551; MC/ET/XXIX/1
      Nom, qualité: (Mme ou Mlle) Bourdy, Guillemette.
      Nom, qualité: (M.) Hure, Jean (aine).
      Profession: laboureur, Champigny-sur-Marne (Val-de-Marne).
      Domicile: Champigny-sur-Marne (Val-de-Marne).
      Nom, qualité: (M.) Du Chemin, Valerien.
      Relations: curateur à la succession vacante de l'intervenant 4.
      Intervenant 4, indirect:
      Nom, qualité: (M.) Colletier, Guillaume.
    - Bail à ferme, terres et seigneuries, Estrees-Saint-Denis, moyvillers (Oise)., 22 mars 1551; MC/ET/XXIX/1
      Nom, qualité: (M.) Tarte, Pierre.
      Profession: marchand, Bailleul-le-Soc (Oise).
      Domicile: Bailleul-le-Soc (Oise)
    - Vente, constitution, terre et seigneurie, Liart (le) (Loiret)., 25 mars 1551; MC/ET/XXIX/1
      Nom, qualité: (M.) Rendel, Alexandre (noble homme, écuyer).
      Domicile: Paris rue de La Mortellerie.
      Nom, qualité: (M.) Terrieres de Chappes de, Anne.
    - Accommodement, proces au sujet de rente., 25 mars 1551; MC/ET/XXIX/1
      Nom, qualité: (M.) Prisieu de, Gaspard (écuyer, seigneur de pusignan).
    - Vente, maison, Chatillon (Hauts-de-Seine)., 26 mars 1551; MC/ET/XXIX/1
      Nom, qualité: (M.) Le Riche, Guillaume.
      Profession: laboureur de vignes, Chatillon (Hauts-de-Seine).
      Domicile: Chatillon (Hauts-de-Seine).
      Nom, qualité: (M.) Aubonin, Jean (moyen).
      Profession: laboureur, Chatillon (Hauts-de-Seine).
      Domicile: Chatillon (Hauts-de-Seine)
    - Bail à loyer d'hôtel (20 écus) à Paris, rue Saint-Jacques (enseigne Le Beau Treillis ) par Jean Bégin, bourgeois, marchand, à honorable homme Adrien Lalemant, docteur régent à la faculté de médecine., 28 mars 1551; MC/ET/XXIX/1
      bail; Beau Treillis (enseigne du); Saint-Jacques (rue); Bégin, Jean; Lallemant, Etienne; docteur d'université; commerçant
    - Vente, maison jardin et terres, Beautheil (Seine-et-Marne)., 28 mars 1551; MC/ET/XXIX/1
      Nom, qualité: (M.) Le Bourgoing, Claude (noble homme, écuyer).
      Domicile: Paris Hotel Saint-Denis
    - Accommodement, proces au sujet de coups et blessures., 28 mars 1551; MC/ET/XXIX/1
      Nom, qualité: (M.) Le Moyne, Michel (honorable homme).
      Profession: praticien, Paris.
      Domicile: Paris rue de La Calandre.
      Nom, qualité: (M.) Bouchers, Francois.
      Profession: chandelier de suif (maitre), Paris.
      Domicile: Paris rue de La Calandre
    - Bail à loyer, hotel, Paris rue Saint-Jacques, le Beau Treillis., 28 mars 1551; MC/ET/XXIX/1
      Nom, qualité: (M.) Begin, Jean (honorable homme, bourgeois de Paris).
      Nom, qualité: (M.) Lalemant, Adrien (honorable homme).
      Profession: regent de la faculte de medecine
    - Titre nouvel, cens, Villiers-sur-Marne (Val-de-Marne)., 30 mars 1551; MC/ET/XXIX/1
      Nom, qualité: (M.) Chouart, Guillaume (bourgeois de Paris).
      Nom, qualité: (M.) Bude, Nicolas (noble homme, seigneur de villiers-sur-marne)
    - Promesse, paiement de dommages et interets., 18 avril 1551; MC/ET/XXIX/1
      Nom, qualité: (M.) Richart, Michel.
      Profession: marchand, Chartres (Eure-et-Loir).
      Domicile: Chartres (Eure-et-Loir).
      Nom, qualité: (M.) Delafontaine, Pierre.
      Profession: religieux de l'ordre saint-jean-de-jerusalem
    - Mariage, traite., 22 mai 1551; MC/ET/XXIX/1
      Nom, qualité: (M.) Yvon, Jean (honorable homme, bourgeois de Paris).
      Profession: potier d'étain (maitre), Paris.
      Nom, qualité: (Mme ou Mlle) Yvon, Catherine.
      Relations: fille de l'intervenant 1, fiancé(e) de l'intervenant 3.
      Nom, qualité: (M.) Nicolas, Claude.
      Profession: chaudronnier (maitre), Paris.
      Domicile: Paris rue Du Petit-Pont
      contrat de mariage
    - Apprentissage, métier imprimeur., 3 novembre 1551; MC/ET/XXIX/1
      Nom, qualité: (M.) Guyard, Jacques.
      Profession: imprimeur (apprenti), Paris.
      Nom, qualité: (M.) Tricquet, Robert.
      Profession: imprimeur (compagnon), Paris.
      Domicile: Paris rue Saint-Victor.
      Relations: beau-frère de l'intervenant 1.
      Nom, qualité: (M.) Ratonaire ou Ratouaire, Pierre.
      Profession: imprimeur (maitre), Paris.
  - Minutes concernant l'Hôtel-Dieu de Paris. 1555, 19 juin - 1558, 16 mars, 19 juin 1555 - 16 mars 1558; MC/ET/XXIX/2
    1555, 19 juin à 15 novembre.
    1556, 12 février à 23 décembre.
    1557, 3 janvier à 17 décembre.
    1558, 7 janvier à 16 mars.
    Le niveau inférieur de description, quand il existe, correspond aux minutes d'actes. Toutes les minutes ne sont pas forcément décrites une à une. Les descriptions de ces minutes sont plus ou moins détaillées.
  - Minutes concernant l'Hôtel-Dieu de Paris. 1559, janvier - 1559, 21 août, janvier 1559 - 21 août 1559; MC/ET/XXIX/3
    Manque(s) constaté(s) dans cet article:
    Le premier cahier manque.
    - Delaporte (Jean), maître peintre, à Paris § Arrêté de compte, 20 janvier 1719; MC/ET/XXIX/3
      Artisans XVIIIe siècle, par M. Rambaud et C. Grodecki, 1956-1977 ( fichier papier entièrement dématérialisé; voir contexte dans le Plan d’orientation général - Notaires de Paris, guides thématiques du Minutier).
      Date de révision: 2011-2012
      compte; Delaporte, Jean